【裁判字號】    89,簡上,365
【裁判日期】    900309
【裁判案由】    給付貨款
【裁判全文】
臺灣板橋地方法院民事判決  八十九年度簡上字三六五號
    上 訴 人  甲○○即黑松專.
    被上訴人  乙○○
右當事人間請求給付貨款事件，上訴人對於中華民國八十九年七月二十七日本院三重
簡易庭八十九年度重簡字第八０七號號第一審判決提起上訴，本院判決如左：
    主  文
上訴駁回。
第二審訴訟費用由上訴人負擔。
    事  實
甲、上訴人方面：
一、聲明：
（一）原判決廢棄。
（二）駁回被上訴人在第一審之訴。
二、陳述：除與原判決記載相同者，茲引用之外，補稱：被上訴人所寄給上訴人的都
    是品質不好的檳榔，而且上訴人沒有向被上訴人訂貨，被上訴人是因滯銷才寄給
    上訴人檳榔。
三、證據：援用原審所提之證據。
乙、被上訴人方面：
一、聲明：如主文所示。
二、陳述：除與原判決記載相同者，茲引用之外，補稱：都是上訴人向被上訴人訂貨
    ，被上訴人才寄檳榔給上訴人，而且被上訴人寄給上訴人的檳榔品質很好，未有
    如上訴人所稱般的品質不好之情事。
三、證據：援用原審所提之證據。
    理  由
一、被上訴人起訴主張上訴人經營「黑松專業檳榔大批發」，自民國八十九年二月十
    六日起至三月十七日止，陸續向被上訴人訂購檳榔新臺幣（下同）三十九萬七千
    七百三十七元，嗣自八十九年三月二十日起至四月十四日止，復向被上訴人訂購
    檳榔二十七萬一千八百四十九元，上開二期貨款共六十六萬九千五百八十六元。
    惟上開貨款上訴人僅於八十九年四月十七日清償十萬元、八十九年五月三日清償
    一萬七千元，另簽發金額七萬三千元、發票日八十九年五月三十日之支票交付被
    上訴人外，尚欠被上訴人四十七萬九千五百八十六元，履經催索，迄未給付，爰
    依買賣之法律關係，請求上訴人給付上開積欠之貨款，及自起訴狀繕本送達之翌
    日起至清償日止，按年息百分之五計算之利息。
    上訴人則以：被上訴人所給付之檳榔品質不佳及被上訴人並未依電話訂購之數量
    交貨，而交付彼超過訂購數量之檳榔等語，資為抗辯。
二、被上訴人之上開主張，業據其提出卷附結算表一件、出貨明細一件、出貨單二十
    二件為證，上訴人對於曾收受被上訴人交付之前開數量、金額檳榔之事實並不爭
    執，惟以右揭情詞抗辯略以：被上訴人所寄給上訴人的都是品質不好的檳榔，而
    且上訴人沒有向被上訴人訂貨，被上訴人是因滯銷才寄給上訴人檳榔，被上訴人
    所寄之檳榔超過上訴人所訂購之數量等語。經查：
（一）按當事人主張有利於己之事實者，就其事實有舉證之責任，民事訴訟法第二百
      七十七條定有明文。又原告於起訴原因已有相當之證明，而被告於抗辯事實並
      無確實證明方法，僅以空言爭執者，當然認定其抗辯事實之非真正，而應為被
      告不利益之判決，最高法院著有十八年上字第一六七九號判例可稽。
（二）上訴人前開抗辯被上訴人所交付之檳榔品質不佳，但未能舉證以實其說，且被
      上訴人主張其係分批交付檳榔予上訴人，業據提出卷附出貨單二十二紙為證，
      並為上訴人所不爭執，故如被上訴人所交付之檳榔數量確超過上訴人所訂購而
      為上訴人所不能接受者，上訴人應立即退貨，惟上訴人自認其並沒有退貨而收
      受上開檳榔（見本院九十年二月八日準備程序筆錄），則上訴人無異承認被上
      訴人前開分批給付之檳榔沒有問題始未退貨，故嗣後上訴人空言辯稱其沒有向
      被上訴人訂貨，係被上訴人自行寄貨云云，顯係事後推卸之詞，委無足取。
三、從而，被上訴人依買賣關係請求上訴人給付積欠之檳榔貨款四十七萬九千五百八
    十六元及法定遲延利息，洵屬合法有據。原審判命上訴人應給付被上訴人積欠之
    檳榔貨款四十七萬九千五百八十六元，及自訴狀繕本送達翌日即八十九年六月二
    十四日起至清償日止，按年息百分之五計算之利息，與供擔保准予宣告假執行，
    經核並無不合。上訴意旨求予廢棄改判，難認有理由，應予駁回。
四、本件事證已臻明確，兩造其餘攻擊防禦方法，於本件判決結果不生影響，爰不一
    一論述，併此敘明。
五、結論：本件上訴為無理由，依民事訴訟法第四百三十六條之一第三項、第四百四
    十九條第一項、第七十八條，判決如主文。
中      華      民      國    九十    年      三      月    九          日
                                臺灣板橋地方法院民事第四庭
                                    審判長法  官  高文淵
                                          法  官  絲玉雲
                                          法  官  許必奇
右為正本係照原本作成。
不得上訴。
中      華      民      國    九十      年    三      月    十二       日
                                          書記官  許清琳


司法院資訊處製作；財團法人民間司法改革基金會備份。
